臺灣臺中地方法院刑事判決　　　　　　　 96年度訴字第663號
公　訴　人　台灣台中地方法院檢察署檢察官
被　　　告　丙○○
指定辯護人　本院公設辯護人乙○○
上列被告因違反槍砲彈藥刀械管制條例案件，經檢察官提起公訴
（九十六年度偵字第一三四五號），本院判決如下：
    主    文
丙○○共同未經許可，持有空氣槍及可發射子彈具有殺傷力之改
造手槍，處有期徒刑參年柒月，併科罰金新台幣拾貳萬元，罰金
如易服勞役，以新台幣壹仟元折算壹日。
扣案之空氣長槍壹支（槍枝管制編號0000000000）、仿COLT廠MK
IV型半自動手槍製造之槍枝，換裝土造金屬槍管而成之改造手槍
壹支（含彈匣壹個，槍枝管制編號0000000000）、仿FN廠1910型
半自動手槍製造之槍枝，換裝土造金屬槍管、槍管前蓋而成之改
造手槍壹支（含彈匣壹個，槍枝管制編號0000000000）及驗餘之
土造子彈壹顆，均沒收。
    犯罪事實
一、丙○○明知空氣槍及具有殺傷力之改造手槍、子彈，係槍砲
    彈藥刀械管制條例所列管之物品，非經許可不得持有，竟為
    供獵打飛鼠之用，於民國九十一年間某日，與張文獻共同出
    資，在不詳跳蚤市場，購得具有殺傷力之空氣長槍一支（槍
    枝管制編號0000000000）、仿COLT廠MKIV型半自動手槍製造
    之槍枝，換裝土造金屬槍管而成之改造手槍一支（含彈匣一
    個，槍枝管制編號0000000000）、仿FN廠1910型半自動手槍
    製造之槍枝，換裝土造金屬槍管、槍管前蓋而成之改造手槍
    一支（含彈匣一個，槍枝管制編號0000000000）及土造子彈
    五顆，而與張文獻基於持有槍砲彈藥刀械管制條例所列管槍
    枝、子彈之犯意聯絡，未經許可共同持有之，平時均放置在
    台中市○○區○○街三四三號張文獻住處二樓房間內，其間
    二人並曾不定時利用夜間，攜帶上開槍彈，前往台中市大坑
    地區獵打飛鼠（每次均由丙○○負責照明，張文獻持槍獵打
    ），前後共擊發用罄二顆土造子彈（另空氣長槍係使用鋼珠
    發射），至九十三年九月二十九日張文獻死亡後，上開空氣
    長槍一支、改造手槍二支及用餘之土造子彈三顆，仍繼續放
    置在上址二樓房間。迨於九十五年九月四日晚上七時許，丙
    ○○、張正儀（張文獻之兄）、張峻偉三人在台中市○○區
    ○○路二段六五之三號楊三民住處，因發現有疑似之前毆傷
    丙○○，並揚言要找張正儀理論之綽號阿斌之不詳姓名男子
    及其同夥在屋外徘迴，唯恐遭阿斌及其同夥攻擊，丙○○乃
    表明張正儀之弟張文獻生前居住之房間內藏放有上開槍彈，
    要求張正儀返家取來供防身、嚇阻之用，此時張峻偉亦表示
    願隨同張正儀返家拿取，張正儀、張峻偉即與丙○○基於持
    有槍砲彈藥刀械管制條例所列管槍枝、子彈之犯意聯絡，推
    由張正儀駕駛車牌號碼6711-LP號自小客車搭載張峻偉返回
    台中市○○區○○街343號張正儀住處，由張正儀先將內裝
    開山刀二支（非槍砲彈藥刀械管制條例所列管之刀械）、鋼
    珠一包，及上開空氣長槍一支之長型紙盒，取出置於該自小
    客車後座，再取出內裝具有殺傷力之上開改造手槍二支及土
    造子彈三顆之背包，交予張峻偉持有，自己則持有內裝不具
    殺傷力之空氣手槍二支之背包，正要出門之際，旋為警持本
    院核發之搜索票搜索查獲，並扣得上開空氣長槍一支、具殺
    傷力之改造手槍二支（各含彈匣一個）、土造子彈三顆及不
    具殺傷力之空氣手槍二支、非槍砲彈藥刀械管制條例所列管
    之開山刀二支、鋼珠一包。
二、案經台中市警察局第二分局報由台灣台中地方法院檢察署檢
    察官簽分偵查起訴。
    理    由
一、上揭犯罪事實，業據被告丙○○坦承不諱，並經共犯張正儀
    、張峻偉於警訊、偵查中供述查獲經過屬實，復有為警於前
    開時地查獲之空氣長槍一支（槍枝管制編號0000000000）、
    改造手槍二支（各含彈匣一個，槍枝管制編號0000000000、
    0000000000）、土造子彈三顆扣案，及本院搜索票、台中市
    警察局第二分局搜索筆錄、扣押物品目錄表、查獲照片在卷
    可稽。又扣案之空氣長槍一支、改造手槍二支、土造子彈三
    顆經鑑定結果，其中空氣長槍一支，認係以外接中型高壓鋼
    瓶內氣體為發射動力之空氣長槍，經實際試射三次，測得發
    射彈丸（直徑約8㎜鋼珠，重量約2﹒0g）之發射速度分別為
    14 6、136、121公尺／秒，計算其動能分別為21﹒32、18﹒
    50、14﹒64焦耳，單位面積動能分別為42﹒41、36﹒80、29
    ﹒13焦耳／平方公分，即具有殺傷力（依該局對活豬作射擊
    測試結果，彈丸單位面積動能達24焦耳／平方公分，足以穿
    入豬隻皮肉層，依日本科學警察研究所之研究結果，彈丸單
    位面積動能達20焦耳／平方公分，足以穿入人體皮肉層）；
    另編號0000000000之改造手槍一支，認係仿COLT廠MKIV型半
    自動手槍製造之槍枝，換裝土造金屬槍管而成，機械性能良
    好，可擊發適用子彈，具有殺傷力；編號0000000000號之改
    造手槍一支，認係仿FN廠1910型半自動手槍製造之槍枝，換
    裝土造金屬槍管、槍管前蓋而成，機械性能良好，可擊發適
    用子彈，具有殺傷力；而土造子彈三顆，其中二顆均係由土
    造金屬彈殼加裝直徑約8﹒8㎜金屬彈頭而成之土造子彈，經
    取樣一顆試射結果，可擊發，具有殺傷力；另一顆係由土造
    金屬彈殼加裝直徑約8﹒0㎜金屬彈頭而成之土造子彈，經實
    際試射結果，可擊發，具有殺傷力等情，亦有內政部警政署
    刑事警察局九十五年九月五日刑鑑字第0950132827號槍彈鑑
    定書附卷足憑，可徵被告之自白與事實相符。本件事證明確
    ，被告犯行已堪認定。
二、核被告所為，係犯槍砲彈藥刀械管制條例第八條第四項之未
    經許可持有空氣槍及可發射子彈具有殺傷力之改造手槍罪（
    起訴書另誤引用同條例第七條第四項之未經許可持有手槍罪
    部分，業經檢察官於本院審理時予以更正）、同條例第十二
    條第四項之未經許可持有子彈罪。被告前後段持有空氣長槍
    、具有殺傷力之改造手槍、子彈部分，分別與已死亡之張文
    獻及張正儀、張峻偉間，有犯意聯絡及行為分擔，為共同正
    犯。又被告未經許可，同時持有空氣長槍及可發射子彈具有
    殺傷力之改造手槍、子彈，觸犯上開二罪名，為想像競合犯
    ，應從一重之未經許可持有空氣槍及可發射子彈具有殺傷力
    之改造手槍罪處斷。爰審酌被告長時間持有上開空氣長槍及
    具有殺傷力之改造手槍、子彈，並因與他人間存有糾紛，即
    欲取出嚇阻、防身，危害社會治安，事後已坦承上情，態度
    尚佳，且持有期間僅曾以之獵打飛鼠，不曾作為不法使用，
    情節並非嚴重，及被告之品行（曾因恐嚇取財案件，經本院
    於九十三年十一月十一日判處有期徒刑七月，緩刑三年確定
    ，見卷附台灣高等法院被告前案紀錄表）、犯罪動機、目的
    、手段等一切情狀，處以如主文所示之刑，並諭知罰金部分
    易服勞役之折算標準（檢察官起訴書雖求刑有期徒刑六年以
    上，惟此係因該起訴書誤引最輕本刑為有期徒刑五年之未經
    許可持有手槍罪所致，本院審酌上情，認處以如主文所示之
    刑為適當，併予說明）。扣案之空氣長槍一支（槍枝管制編
    號0000000000）、仿COLT廠MKIV型半自動手槍製造之槍枝，
    換裝土造金屬槍管而成之改造手槍一支（含彈匣一個，槍枝
    管制編號0000000000）、仿FN廠1910型半自動手槍製造之槍
    枝，換裝土造金屬槍管、槍管前蓋而成之改造手槍一支（含
    彈匣一個，槍枝管制編號0000000000）及驗餘之土造子彈一
    顆，均係違禁物，應依刑法第三十八條第一項第一款規定宣
    告沒收；至於鑑定試射用之二顆土造子彈，僅餘彈殼，失其
    違禁性；另被告與張文獻持之獵打飛鼠擊發用罄之二顆土造
    子彈，已不存在，均不另諭知沒收。其餘扣案之不具殺傷力
    之空氣手槍二支及非槍砲彈藥刀械管制條例所列管之開山刀
    二支、鋼珠一包，皆非違禁物，且不能證明係供犯罪所用，
    亦不宜宣告沒收。
據上論斷，應依刑事訴訟法第二百九十九條第一項前段，槍砲彈
藥刀械管制條例第八條第四項、第十二條第四項，刑法第十一條
前段、第二十八條、第五十五條、第四十二條第三項、第三十八
條第一項第一款，判決如主文。
本案經檢察官甲○○到庭執行職務。
中　　華　　民　　國　九十六　年　　五  　月　　四　　日
                  台灣台中地方法院刑事第五庭
                        審判長法  官  鍾堯航
                              法  官  巫淑芳
                              法  官  劉麗瑛
上正本證明與原本無異。
如不服本判決，應於送達後十日內向本院提出上訴狀（須附繕本
），上訴於台灣高等法院台中分院。
                              書記官  吳淑願
中　　華　　民　　國　九十六　年　　五　　月　　四　　日
附錄論罪科刑法條
槍砲彈藥刀械管制條例第八條第四項：
未經許可，持有、寄藏或意圖販賣而陳列第一項所列槍枝者，處
三年以上十年以下有期徒刑，併科新台幣七百萬元以下罰金。
槍砲彈藥刀械管制條例第十二條第四項：
未經許可，持有、寄藏或意圖販賣而陳列子彈者，處五年以下有
期徒刑，併科新台幣三百萬元以下罰金。
